臺灣臺南地方法院刑事判決
109年度簡上字第358號
上  訴  人  
即  被  告  黃靖琇


上列上訴人即被告因竊盜案件，不服本院109年度簡字第3346號
中華民國109年10月30日第一審簡易判決（聲請簡易判決處刑書
案號：109年度偵字第18044號），提起上訴，本院管轄之第二審
合議庭判決如下：
    主  文
上訴駁回。   
    事實及理由
一、本案經本院審理結果，認第一審判決以被告黃靖琇係臺南市
    ○○區○○○路000號「家樂福中正店」之外聘清潔員，基於竊盜
    之犯意，於民國109年6月9日上午8時4分許，徒手竊取上址
    店內之活動換購貼紙1捲（點數共1,415點，價值新臺幣〈下
    同〉2萬8,300元）得手之竊盜犯行事證明確，對被告論以刑
    法第320條第1項竊盜罪，並審酌其一切犯罪情狀，判處被告
    罰金4萬5千元，及諭知如易服勞役，以1千元折算1日。就沒
    收部分，則敘明被告竊盜所得之家樂福活動換購貼紙1捲，
    雖未扣案，惟被告未與告訴人和解賠償損害，為免其坐享犯
    罪成果，應依刑法第38條之1第1項、第3項宣告沒收、追徵
    其價額。其認定事實及適用法律並無違誤，量刑亦屬妥適。
    是第一審判決應予維持，並引用第一審判決書記載之犯罪事
    實、證據及理由（如附件）。
二、被告上訴意旨略以：被告當時是將桌上廢棄膠帶團丟於回收
    垃圾的車輛中，沒有竊取家樂福活動換購貼紙；告訴人提供
    之被告臉書個人首頁（暱稱「黃芊華」）為被告自行提供，
    如不認識被告者進入臉書看到的是「盧涵玉」，並非「黃芊
    華」，此有被告與其他網友之臉書對話為證，且被告曾遺失
    錢包，內有現金及臉書、google、誠品…等帳號及密碼，也
    曾發現被頻繁登入，因不熟悉臉書操作，而未變更密碼，被
    告也曾於臉書內及各社團張貼尋人啟事，要得知被告電話號
    碼及工作地點是很容易之事，故告訴人提供之被告臉書對話
    紀錄，並非被告與他人交易之對話云云。
三、經查：
　㈠證人即「家樂福中正店」安全課課長林鴻儒於109年6月12日
    警詢時證稱：我們公司網購部門員工於109年6月9日下午4時
    許，要使用活動換購貼紙時，發現放置在網購部門包裝作業
    區桌上紙盒內的1捲活動換購貼紙不見，向安全課反映後調
    閱監視器畫面，發現是我們中正店外聘清潔人員黃靖琇於當
    日上午8時4分許竊取，我們公司員工是上午8時上班，清潔
    人員是上午6時上班，當時員工還沒有前往作業區（警卷第9
    至11頁）等情明確；且本院勘驗「家樂福中正店」網購部門
    包裝作業區於案發時監視器錄影畫面（內容詳如附表）結果
    ，被告拿起放置桌面上、外觀及大小均與卷附家樂福活動換
    購貼紙捲相近似之捲狀物品，並非將其丟於塑膠袋內，而是
    放在塑膠袋底下後，再將塑膠袋蓋住該捲狀物品，與其後被
    告清除桌面下紙箱內物品，是將其內紙張、紙屑、塑膠袋等
    廢棄物以手抓取進塑膠袋內之處置方式不同，足見被告在桌
    上拿取之捲狀物並非其所辯之廢棄膠帶團，而是有財產價值
    之活動換購貼紙捲，才會在拿取後「刻意」將之置於塑膠袋
    底下予以掩蓋；佐以被告拿取捲狀物之位置確係「家樂福中
    正店」員工原本放置活動換購貼紙卷之位置，事後經清點，
    確實有遺失點數序號0000000至0000000之活動換購貼紙，而
    臉書暱稱「黃芊華」之人亦確實有透過臉書通訊軟體向他人
    兜售家樂福換購點數，此有證人林鴻儒提出之活動點數領用
    表（本院卷第119至173頁）及「黃芊華」與他人之臉書對話
    紀錄（警卷第23頁）在卷可稽，被告亦不否認告訴人提供之
    「黃芊華」臉書個人資料係其所提供，並供承認識被告者進
    入被告臉書面所見姓名為「黃芊華」，對話內容之一方「黃
    芊華」又表示其在家樂福做清潔，因此可以「撿到」點數等
    語，與被告之身分背景相符合，在在足以證明被告當時在包
    裝部門作業區桌上拿走之該捲狀物，確係「家樂福中正店」
    員工於當日下午發現遭竊之活動換購貼紙捲無誤，被告空言
    否認本件竊盜犯行，並不可採。
　㈡被告上訴狀聲請傳喚到庭之證人即被告之下屬邱貴英，所欲
    證明之事項乃被告教導下屬處理回收物與非回收物之流程，
    與被告當時拿走之捲狀物品是否活動換購貼紙捲一節無涉，
    況邱貴英於案發時並不在場，未見聞被告被訴本案犯罪事實
    之發生經過，無從為被告有利之證明，此部分調查證據之聲
    請，實無必要。又被告辯稱其曾遺失錢包，臉書帳號曾被頻
    繁登入乙節倘若屬實，為免自己臉書帳號遭人盜用從事不法
    行為，衍生日後被追訴或求償之涉訟風險，衡情應會報案或
    變更密碼、向臉書公司檢舉，奪回帳號、申請停用或通知親
    友其臉書帳號被盜用一事，豈會不加聞問，直到本案遭查獲
    後才作如此主張，佐以被告上訴狀所提其曾於個人臉書及各
    社團張貼尋人啟事乙節，更可證明被告平時運用臉書甚為頻
    繁，熟稔臉書相關功能之操作，其辯稱發現遭人登入後，未
    變更密碼，而任由他人使用自己臉書帳號云云，顯然有悖於
    常情，不可採信。
　㈢綜上所述，被告仍執前詞否認竊盜犯罪指摘原判決不當，並
    無理由，本件上訴應予駁回。
四、本件110年3月4日（星期四）下午2時30分審理期日傳票，付
    郵寄送被告之住所即戶籍地「臺南市○○區○○街000巷00號」
    ，由被告本人於110年1月26日收受，有卷附送達證書可稽（
    見本院卷第181頁），惟屆期被告未到庭，其經合法傳喚未
    到庭之事實明確。從而，被告經合法傳喚，於審理期日無正
    當理由不到庭，爰不待其陳述，逕行判決。
據上論斷，應依刑事訴訟法第455條之1第1項、第3項、第368條
、第373條、第371條，判決如主文。
本案經檢察官周文祥聲請簡易判決處刑，檢察官洪欣昇到庭執行
職務。
中　　華　　民　　國　　110 　年　　3 　　月　　25　　日
                  刑事第五庭   審判長法　官  蔡奇秀
                                     法  官  林岳葳
                                     法  官  林欣玲
以上正本證明與原本無異。
本件不得上訴。
                                     書記官  莊文茹
中　　華　　民　　國　　110 　年　　3 　　月　　26　　日
附表：
時間        勘驗內容                                2020/06/09  08:04:41      │       08:04:50  被告手推推車，接著由推車旁走至桌前，左手伸至桌子下將某物拖出又放回。 (見本院卷第73至78頁圖1至圖12照片)     2020/06/09  08:04:51      │       08:04:59                                                被告立於桌前張望，接著檢視置於桌上之盒子，以左手拿取置於桌上盒內之某捲狀、外觀及大小與告訴代理人林鴻儒庭呈之家樂福活動貼紙捲近似的物品，走近推車，以右手稍微向上提起推車內之塑膠袋，將左手所持捲狀物品丟入堆車內塑膠袋底下，再雙手將推車內塑膠袋蓋住該捲狀物品，將推車往前推。 (見本院卷79至85頁圖13至圖26照片)         2020/06/09  08:05:00      │        08:05:11    被告走往監視器畫面右下方之桌前，雙手拿取置於桌下之紙箱，走近推車，將該紙箱跨在推車上，將其內紙張、紙屑、塑膠袋等物品，以左手抓取進袋內。 (見本院卷第87至89頁圖27至圖34照片)       

【附件】
臺灣臺南地方法院刑事簡易判決
                                     109年度簡字第3346號
聲　請　人　臺灣臺南地方檢察署檢察官
被　　　告　黃靖琇　女　（民國00年0月0日生）
                    身分證統一編號：Z000000000號
                    住○○市○○區○○街000巷00號 
上列被告因竊盜案件，經檢察官聲請以簡易判決處刑（109 年度
偵字第18044號），本院判決如下：
    主  文
黃靖琇犯竊盜罪，處罰金新台幣肆萬伍仟元，如易服勞役，以新
臺幣壹仟元折算壹日。未扣案之犯罪所得家樂福活動換購貼紙一
捲（點數共1415點）沒收，於全部或一部不能沒收或不宜執行沒
收時，追徵其價額。
 事實及理由
一、本件犯罪事實、證據及應適用之法條，均引用檢察官聲請簡
    易判決處刑書（如附件）之記載。
二、核被告黃靖琇所為，係犯刑法第320條第1項之普通竊盜罪。
三、爰審酌被告擔任家樂福賣場之外聘清潔員，因一時貪念，即
    恣意竊取家樂福具有財產價值之換購貼紙，欲轉售獲利，其
    漠視法紀，無視他人財物之所有權，更破壞家樂福公司對清
    潔員之信賴，所為實屬不該。兼衡被告本件犯罪手段情狀，
    暨其智識程度為高職畢業、家庭經濟狀況為勉持（警卷第1
    頁）等一切情狀，量處如主文所示之刑，暨諭知易服勞役之
    折算標準，以示懲儆。
四、被告竊得之家樂福活動換購貼紙1 捲為其犯罪所得，雖未扣
    案，惟被告尚未與告訴人達成和解賠償損害，為免其坐享犯
    罪成果，應依刑法第38條之1第1項前段規定，宣告沒收，並
    依同法條第3項規定，諭知如全部或一部不能沒收時，追徵
    其價額。
五、依刑事訴訟法第449 條第1 項前段、第3 項、第454 條第2
    項、第450條第1項，刑法第320條第1項、第42條第3項、第3
    8條之1第1項前段、第3項，刑法施行法第1條之1第1項，逕
    以簡易判決處刑如主文。本案經檢察官周文祥聲請以簡易判
    決處刑。
中　　華　　民　　國　 109　　年　　10　　月　　 30   日
                  刑事第十三庭  法　官　陳振謙
以上正本證明與原本無異。
如不服本判決應於收受判決後20日內向本院提出上訴書狀（應附
繕本）。
                                書記官　黃敏純
中　　華　　民　　國　 109　　年　　11　　月　　4 　　日
附錄論罪科刑法條：
中華民國刑法第320條
意圖為自己或第三人不法之所有，而竊取他人之動產者，為竊盜
罪，處 5 年以下有期徒刑、拘役或 50 萬元以下罰金。
附件：
臺灣臺南地方檢察署檢察官聲請簡易判決處刑書
                                    109年度偵字第18044號
    被　　　告　黃靖琇　女　39歲（民國00年0月0日生）
                        住○○市○○區○○街000巷00號
                        國民身分證統一編號：Z000000000號
上列被告因竊盜案件，業經偵查終結，認為宜聲請以簡易判決處
刑，茲將犯罪事實及證據並所犯法條分敘如下：
        犯罪事實
一、黃靖琇係臺南市○○區○○○路000號「家樂福中正店」之
    外聘清潔員，竟意圖為自己不法之所有，基於竊盜之犯意，
    於民國109年6月9日8時4分許，在上址徒手竊取該商店之活
    動換購貼紙1捲（點數共1415點，價值新臺2萬8300元），於
    得手後離去。嗣該商店發現遭竊報警，經警詢閱監視器，始
    查獲上情。
二、案經家福股份有限公司中正分公司訴由臺南市政府警察局永
    康分局報告偵辦。
        證據並所犯法條
一、訊據被告黃靖琇雖坦承有撿到上開換購貼紙，然辯稱：我們
    基本上撿到就會直接掃進垃圾桶，不會去撿這些東西。當日
    拿的是膠帶，不是貼紙云云，惟上揭犯罪事實，業經告訴代
    理人林鴻儒指訴歷歷，復有被告拿取換購貼紙後藏匿在垃圾
    袋下之監視器擷取翻拍、刑案現場照片、被告以「黃芊華」
    名義與他人交談欲出售換購貼紙之對話翻拍及本署勘驗筆錄
    等在卷可按，本件事證明確，被告上揭所辯，顯係臨訴卸責
    之詞，委無足採，其犯嫌堪予認定。
二、核被告所為，係犯刑法第320條第1項之竊盜罪嫌。
三、依刑事訴訟法第451條第1項聲請逕以簡易判決處刑。
    此　致
臺灣臺南地方法院
中　　華　　民　　國　 109　　年　　10　　 月　12　　日
                              檢察官  周文祥
本件證明與原本無異
中　　華　　民　　國　 109　　年　　10 　　月　16　　日
                              書記官  鍾明智

所犯法條：
中華民國刑法第320條
意圖為自己或第三人不法之所有，而竊取他人之動產者，為竊盜
罪，處 5 年以下有期徒刑、拘役或 50 萬元以下罰金。
意圖為自己或第三人不法之利益，而竊佔他人之不動產者，依前
項之規定處斷。
前二項之未遂犯罰之。

附記事項：
本件係依刑事訴訟法簡易程序辦理，法院簡易庭得不傳喚被告、
輔佐人、告訴人、告發人等出庭即以簡易判決處刑；被告、被害
人、告訴人等對告訴乃論案件如已達成民事和解而要撤回告訴或
對非告訴乃論案件認有受傳喚到庭陳述意見之必要時，請即另以
書狀向簡易法庭陳述或請求傳訊。